臺灣士林地方法院刑事判決
公　訴　人　臺灣士林地方法院檢察署檢察官
被　　　告　戊○○
選任辯護人　趙元昊律師
選任辯護人　許瑞榮律師
上列被告因毒品危害防制條例案件，經檢察官提起公訴（93年度
偵字第4476號、第6688號，93年度毒偵字第1021號），本院判決
如下：
    主  文
戊○○連續販賣第一級毒品，累犯，處無期徒刑，併科罰金新台
幣伍拾萬元，罰金如易服勞役，以罰金總額與陸個月之日數比例
折算，褫奪公權終身，販毒所得新台幣貳拾貳萬元沒收，如全部
或一部不能沒收時，以其財產抵償之。又連續轉讓第一級毒品，
累犯，處有期徒刑貳年。又連續施用第一級毒品，累犯，處有期
徒刑壹年貳月，扣案第一級毒品海洛因拾貳點玖貳公克沒收銷燬
。又連續施用第二級毒品，累犯，處有期徒刑捌月，扣案第二級
毒品甲基安非他命捌柒點零貳公克沒收銷燬。應執行無期徒刑，
併科罰金新台幣伍拾萬元，罰金如易服勞役，以罰金所得與陸個
月之日數比例折算，褫奪公權終身，販毒所得新台幣貳拾貳萬元
沒收，如全部或一部不能沒收時，以其財產抵償之，扣案第一級
毒品海洛因拾貳點玖貳公克、第二級毒品甲基安非他命捌柒點零
貳公克均沒收銷燬。
    事  實
一、被告戊○○（綽號杜賓、阿賓、阿凱）曾因偽造文書等案，
    經台灣基隆地方法院判處徒刑並定執行刑有期徒刑1 年5 月
    ，民國90年10月19日縮短刑期假釋出獄，於91年9 月5 日期
    滿執行完畢。仍不知悔改，基於販賣第一級毒品海洛因之概
    括犯意，先於93年3 月6 日，在基隆市○○○路永信修車行
    附近，以新台幣（下同）8 萬元之代價，販賣海洛因半兩與
    甲○○（綽號魚仔）施用。93年3 月10日又在台北縣新莊市
    （起訴書誤載為三重市）以6 萬元之代價販賣海洛因半兩與
    乙○○施用。93年3 月10日以70萬元向綽號「阿忠」購進海
    洛因5 兩後，又於93年3 月底，在台北市○○○路微閣汽車
    旅館附近，再以8 萬元之代價販賣海洛因半兩與甲○○施用
    。經警持檢察官核發通訊監察書對戊○○持用之0000000000
    號行動電話實施通訊監察而查獲。
二、戊○○基於轉讓第一級毒品海洛因之概括犯意，先於93年3
    月4 日下午9 時45分許，在其台北縣瑞芳鎮○○路359 號3
    樓住處，無償提供海洛因0.3 公克與丁○○施用解癮（未施
    用之殘量並於丁○○離去時任其帶走）。93年5 月中旬，在
    台北市○○○路、農安街口附近，又無償轉讓海洛因半錢與
    罹有癌症之鄭紫羚施用，經警持檢察官簽發之通訊監察書對
    戊○○持用之0000000000號、0000000000號行動電話實施通
    訊監察而查獲。
三、戊○○前因施用毒品案件，經臺灣基隆地方法院裁定送觀察
    、勒戒後，認無繼續施用毒品之傾向，由臺灣基隆地方法院
    檢察署檢察官以88年度偵緝字第486 號處分不起訴確定。詎
    又分別自90年某日、91年某日起至93年5 月17日止，基於施
    用第一級毒品海洛因及第二級毒品甲基安非他命之概括犯意
    ，連續在台北縣瑞芳鎮○○路96號2 樓住處等處所，多次施
    用海洛因及安非他命，經警於93年5 月17日查獲，並在其台
    北縣汐止市○○○路12巷17號16樓承租處其隨身皮包內起出
    海洛因1 包（毛重13.6公克，檢驗後餘淨重12.92 公克）、
    甲基安非他命4 包（毛重90公克，檢驗後餘淨重87.02 公克
    ），及現款35萬元。
四、案經基隆市警察局移送臺灣士林地方法院檢查署檢察官偵查
    起訴。
    理  由
一、販賣毒品部分：
  (一)訊據被告戊○○坦承於前開時、地先後二次交付甲○○海洛
    因各半兩，及委託丙○○交付乙○○海洛因半兩不諱，惟否
    認有販賣犯行，辯稱：3 月6 日是與丁○○各出4 萬元，再
    與甲○○所出8 萬元合購毒品平分。3 月底那次是介紹甲○○自己去購買，乙○○的半兩只收他6 萬元，完全是因其為
    丙○○之友的關係，受託代購，還虧了2 萬元，並無營利意
    圖。
  (二)惟查：
  1.證人甲○○於檢察官偵查中具結證稱：「我有向杜賓買毒品
    ，是在三月初，我用0000000000電話向他聯絡，他的電話我
    忘了，我是向他買海洛因半兩8 萬元，約在永信修車廠，杜
    賓交貨給我。」、「第二次是在三月底，約在台北市微閣汽
    車旅館，買海洛因半兩8 萬元，杜賓交給我。」並指3 月5
    日4 時37分0000000000號電話之通訊監察譯文，是我約他（
    指被告）見面，我問他那邊有無好一點的女人，「女人」是
    指海洛因及3 月6 日2 時41分0000000000號電話之通訊監察
    譯文，是我問他：你（指被告）在瑞芳，你那裡有無沒有。
    ？就是問他（指被告）有無海洛因。「價錢都是碰面才談，
    我分兩次把錢給他，第1 次是在10天後拿現金4 萬元給他，
    錢是向朋友借的，第2 次就在3 月底時，12萬現金一次給他
    。」、「剛才說被告欠我10萬元（才在警局故意說他販毒）
    是假的，我不想指認他，他的罪太重」等語。（見偵字第44
    76號卷188,189 頁）其向被告購買海洛因之聯絡經過，又有
    警執行通訊監察所製之通訊監察譯文可資為證。（見同上卷
    第160,161 頁）。均未見有甲○○與被告合資購毒之任何敘
    述，另證人甲○○因違反毒品危害防制條例案件通緝中，經
    本院傳拘不著，其在檢察官偵查中所為之證言，尚無顯不可
    信之情況存在，其證言自得為被告販毒之證據。
  2.被告於本院審理中，指傳證人丁○○，經借提到庭，雖證稱
    ，3 月初曾與被告及甲○○到永信修車行附近會合購買海洛
    因，惟經檢察官詰問稱：「被告戊○○車載我去的，到那邊
    我就在車上，被告下車跟魚仔（甲○○）講話。」、「車子
    停好時，我拿出4 萬元，被告也拿出4 萬元。」、「他叫我
    在那邊，我只看到他跟魚仔講話，講完話後被告沒上車，不
    知道他跟魚仔去那裡，我在車上等半小時左右，後來被告是
    一個人回來。」、「他拿一包夾鏈包的粉末海洛因。」、「
    在車上我們就分好一人一半。」、「好像用塑膠袋分，沒有
    秤。」等語。（見本審第二卷第62、63頁），核與被告所供
    稱「3 月6 日那天我是開車到永信修車行，丁○○當時在車
    上，甲○○也上來車上，把錢交給我。」、「我、丁○○、
    甲○○把錢湊齊，由我下車去找我朋友買毒品，甲○○跟丁○○在車上等我。」、「我拿了毒品直接回車上，我們3 個
    人就在車上分，有用秤分。」等語不符（見本審二卷第74、
    75頁）參之證人丁○○有從被告處無償獲得毒品施用之情事
    （詳後述），被告指傳以證其有與甲○○合資購毒等情，顯
    係臨訟飾卸或為被告迴護之詞。至於被告辯護人於檢察官訊
    問被告後，就上開供述歧異事項再為訊問被告，被告即為迴
    異之供詞，應係警覺所供與證人有異使然，均難採為被告與
    甲○○有合購毒品之有利認定。
  3.被告在審理中坦承「乙○○知道我有施用毒品....... 因為
    買海洛因價錢貴品質也不好，請丙○○委託我買半兩，後來
    我自己先貼8 萬元去買海洛因，後來乙○○來丙○○的店碰
    面..... 是乙○○放6 萬元在丙○○新莊上班的店裡。....
    那天因為我不在丙○○的店裡，乙○○忽然來，乙○○不知
    道價錢多少，就丟了6 萬元在丙○○的店裡。我買到的海洛
    因是放在丙○○的店裡，..... 我不是當天拿到的，海洛因
    我事先放在丙○○的店裡，後來乙○○過來要拿，不知道多
    少錢，就放了6 萬元在店裡。..... 那天晚上或凌晨過後，
    ，我才去拿錢。..... 乙○○打給丙○○，丙○○再給我，
    我才去購買海洛因，..... 我損失2 萬元，..... 是跟綽號
    『阿忠』男子買8 萬元海洛因，打算向乙○○收8 萬元等語
    。（見本審一卷第165-169 頁）並有被告承認屬實之通訊監
    察譯文可稽（見偵字第4476號見第164 、165 、166 頁、本
    審一卷第166 頁倒數第3 行）。證人丙○○於本院審理時亦
    證稱「乙○○有打電話給我，要我跟戊○○說他想買海洛因
    ，我就用0000000000電話打給戊○○，這件事情時間是93年
    3 月9 日當天剛上班打卡的時候。」（見本審一卷第172 頁
    ）。足證證人丙○○於審理中另就乙○○向被告購買海洛因
    之聯絡細節與付款過程均為諉不知，並主張其行動電話有遺
    失紀錄，故否認通訊紀錄之真實性，應屬迴護被告之詞。
  4.按販賣毒品行為的成立，不以獲利為條件（最高法院18年上
    字第767 號判例參照），被告曾於93年3 月10日以70萬元代
    價向綽號「阿忠」購買海洛因5 兩等情，業據證人即替被告
    付款取貨之顏健忠在檢察官偵查時具結證稱：「93年3 月10
    日13點40分58秒，0000000000號電話之通訊監察譯文中，這
    通電話是戊○○打給我的，叫我拿東西（現金50萬元）給「
    阿忠」，東西（拿自阿忠）是用5 個黑色小袋子裝在一起，
    我沒看到裡面是什麼」、「5 個小袋子是在基隆的中華銀行
    路邊拿的，我拿50萬元給對方，錢是戊○○拿存摺及印章給
    我，叫我去領錢，再去拿東西等語。（見偵字第4476號卷第
    205 頁、206 頁）。核與被告與綽號「阿忠」及顏健忠通訊
    監察紀錄之譯文相符，並有中華商業銀行基隆分行93年8 月
    18日（93）中銀隆字第158 號函附提款紀錄可稽（見同上卷
    第206 頁、315 頁、316 頁）。被告證稱該5 小袋僅有5 錢
    重及所領50萬元為購車款置辯，無非卸詞，其大量購入毒品
    ，並有賒欠情事，顯為販賣營利之用，是其交付海洛因與乙○○時，雖只收到6 萬元，惟其於審理中不諱言擬向乙○○
    收取8 萬元。（見本審一卷第169 頁第6-8 行）足見其以收
    取6 萬元，尚賠2 萬元作為係受託購毒之辯解，顯係推諉之
    詞，不足採信。販毒犯行堪為認定。其請求再傳訊證人甲○○、乙○○，以該二人均另案通緝中，業據本院傳拘不著，
    已無再傳必要，並與敘明。
  二轉讓毒品部分：
    事實欄二所述事實，業據被告在本院審理中供承不諱，核與
    證人丁○○、鄭紫羚證述情節相符，並有證人與被告聯繫獲
    取毒品之通訊監察譯文附卷可稽，是被告此部分轉讓毒品犯
    行，足堪認定。
  三施用毒品部分：
    事實欄三所述之事實，業據被告在本院審理中供承不諱，並
    有臺灣基隆地方法院檢察署檢察官88年度偵緝字第486 號不
    起訴處分書、基隆市衛生局93年5 月27日基衛檢壹字第0930
    007603號檢驗成績書、國防部憲兵司令部刑事鑑驗中心93年
    7 月23日（93）宇鑑字第09474 號鑑定通知書，法務部調查
    局93年6 月29日調科壹字第040003513 號鑑定通知書（93偵
    字第4476號卷第265 頁），內政部警政署刑事警察局93年7
    月16日刑鑑字第0930109008號鑑驗通知書（同上卷第296 頁
    各一份及第一級毒品海洛因一包（毛重13.6公克，檢驗後餘
    淨重12.92 公克）、甲基安非他命4 包（毛重90公克，檢驗
    後餘87.02 公克）分別附卷或扣案可稽，被告施用毒品海洛
    因及安非他命之犯行足堪認定。
四、核被告所為係犯毒品危害防制條例第4 條第1 項販賣第一級
    毒品罪，同條例第8 條第1 項轉讓第一級毒品罪及同條例第
    10條第1 項施用第一級毒品罪，同條第2 項施用第二級毒品
    罪。其持有第一級毒品海洛因、第二級毒品甲基安非他命之
    低度行為應為高度行為所吸收，不另論罪，又被告先後多次
    販賣、轉讓第一級毒品，施用第一級毒品與第二級毒品之犯
    行，時間均緊接，犯罪構成要件均相同，顯係基於概括犯意
    反覆為之，應依連續犯規定論以一罪，並除判處無期徒刑外
    均依法加重其刑。又被告前因偽造文書等案件，經臺灣基隆
    地方法院判處徒刑並定執行刑1 年5 月，90年10月19日因縮
    短刑期假釋出獄，於91年9 月5 日期滿執行完畢，有臺灣高
    等法院被告全國前案紀錄表可按，5 年以內再犯有期徒刑以
    上之罪，為累犯，除訴所無期徒刑不得加重外，均應依法加
    重其刑。又所犯上開4 罪間，犯意各別，行為互殊，應予併
    合處罰。爰審酌被告犯罪之動機、手段、犯後態度及所生危
    害等情狀，量處如主文所示之刑及諭知褫奪公權、罰金易服
    勞役折算標準，並定其應執行刑，販毒所得新台幣22萬元應
    依毒品危害防制條例第19條第1 項沒收，如全部或一部不能
    沒收時，以其財產抵償之。扣案第一級毒品海洛因1 包（淨
    重12.92 公克），第二級毒品甲基安非他命4 包（淨重87.0
    2 公克），應依同條例第18條第1 項沒收銷燬之。
五、據上論斷，應依刑事訴訟法第299 條第1 項前段、毒品危害
    防制條例第4 條第1 項、第8 條第1 項、第10條第1 項第2
    項、第18條第1 項、第19條第1 項，刑法第11條、第56條、
    第47條、第37條第1 項、第42條第3 項、第51條第4 款，罰
    金罰鍰提高標準條例第2 條，現行法規所定貨幣單位折算新
    臺幣條例第2 條，判決如主文。
本案經檢察官薛嘉珩到庭執行職務。
中　　華　　民　　國　　94　　年　　3 　　月　　7 　　日
            刑事第一庭審判長法  官  林堭儀
                            法  官  李育仁
                            法  官  周群翔
以上正本證明與原本無異。
如不服本判決，應於判決送達後10日內，向本院提出上訴狀。
                            書記官  何子傑
中　　華　　民　　國　　94　　年　　3 　　月　　8 　　日
毒品危害防制條例第4 條第1 項：
  製造、運輸、販賣第1 級毒品者，處死刑或無期徒刑；處無期
  徒刑者，得併科新臺幣一千萬元以下罰金。
毒品危害防制條例第8條第1項：
  轉讓第1 級毒品者，處一年以上七年以下有期徒刑，得併科新
  臺幣一百萬元以下罰金。
毒品危害防制條例第10條第1項、第2項：
  施用第1 級毒品者，處六月以上五年以下有期徒刑。
  施用第2 級毒品者，處三年以下有期徒刑。
毒品危害防制條例第18條第1項：
  查獲之第1 、2 級毒品及專供製造或施用第1 、2 級毒品之器
  具，不問屬於犯人與否，均沒收銷燬之；查獲之第3 、4 級毒
  品及製造或施用毒品之器具，無正當理由而擅自持有者，均沒
  入銷燬之。但合於醫藥、研究或訓練之用者，得不予銷燬。
毒品危害防制條例第19條第1項：
  犯第4 條至第9 條、第12條、第13條或第14條第1 項、第2 項
  之罪者，其供犯罪所用或因犯罪所得之財物，均沒收之，如全
  部或一部不能沒收時，追徵其價額或以其財產抵償之。
